臺灣高等法院臺中分院民事裁定　　　　　 96年度抗字第178號
抗　告　人　甲○○
　　　　　　　　　　　弄43號.
相　對　人　乙○○
　　　　　　　　　　　巷10號.
上列當事人間返還擔保金事件，抗告人對於中華民國96年2月16
日臺灣南投地方法院96年度聲字第61號所為裁定提起抗告，本院
裁定如下：
    主  文
抗告駁回。
抗告程序費用由抗告人負擔。
    理  由
一、本件抗告人即聲請人（下稱抗告人）在原法院聲請意旨略以
    ：抗告人與相對人間因清償票款事件，前遵台灣南投地方法
    院（下稱南投地院）94年度裁全字第1273號民事裁定提存新
    臺幣195萬元而聲請對相對人之財產為假扣押在案。茲因第
    三人異議而無從執行，抗告人已聲請撤銷假扣押，應供擔保
    之原因已消滅，自得請求返還擔保金，爰聲請返還南投地院
    94年度存字第574號提存事件內之擔保金新台幣195萬元等語
    ，並提出提存書、國庫存款收款書、假扣押裁定、撤銷假扣
    押裁定、裁定確定證明書、存證信函各一件（均影本）為證
    。
二、原法院裁定意旨略以：按返還擔保金，依民事訴訟法第106
    條準用第104條之規定，須符合：(一)應供擔保之原因消滅者
    ；(二)供擔保人證明受擔保利益同意返還者；(三)訴訟終結後供
    擔保人證明已定20日以上之期間催告受擔保利益人行使權利
    而未行使，或法院依供擔保人之聲請，通知受擔保利益人於
    一定期間內行使權利並向法院為行使權利之證明而未證明者
    之要件，法院始得裁定返還擔保金。經查本件依抗告人主張
    其以存證信函定期催告相對人行使權利等情，固提出存證信
    函及信封為證，惟該信封記載「退回」，則該存證信函未能
    送達相對人，尚難認抗告人所為催告行使權利之意思通知已
    達到相對人，則本件聲請，於法不合，不應准許。
三、抗告意旨略以：依最高法院54年台上字第952號判例：「所
    謂達到，係僅使相對人已居可了解之地佔即為已足，並非須
    使相對人取得占有，故通知已送達於相對人之居所或營業所
    者，即為達到，不必交付相對人本人或其代理人，亦不問相
    對人之閱讀與否，該通知即可發生為意思表示之效力」，則
    該存證信函因招領逾期而退回，意思通知已達到，為此提出
    抗告，求另為適法之裁定等語。
四、經查，抗告人主張其以存證信函定期催告相對人行使權利等
    情，係以其提出之存證信函及信封影本各一份附在原法院卷
    為證，惟該信封係記載「退回」，足認抗告人寄出之存證信
    函尚未送達相對人，難認抗告人所為催告行使權利之意思通
    知已達到相對人，至上開最高法院54年台上字第952號判例
    意旨所謂將通知送達相對人之居所或營業所者，係指已合法
    送到相對之居所或營業所且由相對人收受情形，始可不問相
    對人是否閱讀與否，核與本件相對人並未收受抗告人寄發之
    存證信函情形不同，自難援引之，而謂本件業已合法送達相
    對人，原法院因而駁回抗告人之聲請，核無不合，抗告意旨
    指摘原法院裁定不當，求予廢棄，為無理由，應予駁回。
據上論結，本件抗告為無理由，依民事訴訟法第495條之1第1項
、第449條第1項、第95條、第78條，裁定如主文。
中　　華　　民　　國　　96　　年　　4 　　月　　10　　日
　　              民事第六庭　　審判長法　官　袁再興
                                      法　官  盧江陽
                                      法　官  陳賢慧
以上正本係照原本作成。
再為抗告應以適用法規顯有錯誤為理由，並經本院之許可，該許
可以原裁定所涉及之法律見解具有原則上之重要性者為限。
如提起再抗告者應於裁定送達後十日內向本院提出抗告理由狀（
須按照他造人數附具繕本）並繳納抗告裁判費新臺幣壹仟元，同
時委任律師或具有律師資格之關係人為代理人。
                                      書記官　金珍華
中　　華　　民　　國　　96　　年　　4 　　月　　11　　日
                                                      Ｃ
